【裁判字號】    92,易,366
【裁判日期】    920606
【裁判案由】    竊盜
【裁判全文】
臺灣臺中地方法院刑事判決                          九十二年度易字第三六六號
    公  訴  人  臺灣臺中地方法院檢察署檢察官
    被      告  乙○○
右列被告因竊盜案件，經檢察官提起公訴（九十二年度偵字第一三八九號），及移
併辦（九十二年偵字第一三四號、九十二年度偵字第一八八號、九十二年度偵字五六
一九號），本院判決如左：
    主  文
乙○○共同連續竊盜，累犯，處有期徒刑拾月。扣案之鑰匙捌支，均沒收。
    事  實
一、乙○○前因違反毒品危害防制條例案件，經本院以八十九年度中簡字第六八○號
    判決判處有期徒刑三月，如易科罰金，以三百元折算一日，於民國九十一年五月
    一日執行完畢。詎其仍不知悔改，竟基於意圖為自己不法所有之概括犯意，於下
    列時、地，連續為下列之行為：
  (一)於九十一年十二月十四日晚間十一時四十分許，在臺中縣太平市○○路一八三之
    二號前，以路邊拾得之無主鑰匙一支，竊取丁○○所有之車牌號碼ＬＣ─一七○
    一號自小客車一輛，得手後留供己代步之用；後於同年月十五日上午十時許，將
    上開車輛借予不知情之孔慶文使用（孔慶文所涉贓物罪嫌部分，業經公訴人以九
    十二年度偵字第一三四號處分書為不起訴處分）。嗣於同年月十五日中午十二時
    四十分許，為警在臺中縣中興東路及中平路口查獲孔慶文駕駛上開車輛，而循線
    查知上情，並扣得乙○○所有供竊取上開車輛所用之鑰匙一支。
  (二)於九十一年十二月十五日上午十時許，在臺中市○區○○○路二段六二號前，以
    自己所有之機車鑰匙二支，竊取甲○○所有之車牌號碼ＩＭＧ─五○五號重型機
    車一輛，得手後留供己代步之用。嗣於同年月十六日晚間八時四十分許，為警在
    臺中縣太平市○○路三六七號前查獲，並扣得其所有供竊取上開機車所用之鑰匙
    二支。
  (三)於九十二年一月二日下午五時許，在臺中市○區○○路與學士路口，持自己所有
    之機車鑰匙一支，竊取黃文熠所有之車牌號碼ＫＳＷ─二八二號重型機車一輛，
    得手後供己代步之用。嗣於同年月五日晚間七時三十分許，為警在臺中縣太平市
    ○○○街九六巷一號前查獲，並扣得其所有供竊取上開機車所用之鑰匙一支。
  (四)於九十二年三月八日下午一時許，與孔慶文（另由臺灣高等法院臺中分院審理中
    ）在臺中市○區○○街三二號旁，見戊○○所有之車號ＹＪＹ─八六三號重型機
    車停放於該處，認有機可趁，竟共同基於行竊他人財物之犯意聯絡，乙○○並承
    前之意圖為自己不法所有之概括犯意，由孔慶文以路邊拾得之無主鑰匙四支，竊
    取上開重型機車一輛，乙○○則負責在一旁把風，得手後供二人代步之用。嗣於
    同年月九日下午四時四十五分許，為警於臺中市○區○○路與民生路口查獲，並
    扣得二人所有供共同竊取上開機車所用之鑰匙四支。
二、案經臺中縣警察局霧峰分局、臺中市警察局第三分局報請臺灣臺中地方法院檢察
    署檢察官偵查起訴及移送併辦。
    理  由
一、訊據被告乙○○對於右揭時、地，竊取被害人丁○○、甲○○、黃文熠、戊○○
    等人所有上開車輛之事實，於警詢、偵查中及本院審理時均坦承不諱，核與被害
    人丁○○、甲○○、戊○○及被害人之弟丙○○等人於警訊中指述之情節相符，
    並有查獲照片四幀、查獲現場圖四紙、贓物認領收據四紙、車輛竊盜車牌失竊資
    料個別查詢報表三紙，亦有被告所有供行竊用之鑰匙共八支扣案足資佐證，足見
    被告自白與事實相符，本案事證明確，其竊盜犯行洵堪認定，應依法論科。
二、核被告乙○○所為，係犯刑法第三百二十條第一項普通竊盜罪。被告與孔慶文就
    犯罪事實欄一(四)之普通竊盜部分，有犯意聯絡及行為分擔，為共同正犯。被告先
    後四次普通竊盜犯行，時間緊接，方法相同，觸犯構成要件相同之普通竊盜罪名
    ，顯係基於概括犯意反覆為之，為連續犯，依刑法第五十六條規定，以一罪論，
    並加重其刑。又公訴人雖未論列犯罪事實欄一(一)、(二)、(四)之普通竊盜犯行，然此
    部分與己起訴之犯罪事實欄一(三)之普通竊盜部分，有連續犯之裁判上一罪關係，
    本為起訴效力所及，本院自應併予審理。被告前因違反毒品危害防制條例案件，
    經本院以八十九年度中簡字第六八○號判決判處有期徒刑三月，如易科罰金，以
    三百元折算一日，於九十一年五月一日執行完畢，有臺灣高等法院被告全國前案
    紀錄表及臺灣臺中地方法院檢察署刑案資料查註紀錄表附卷可稽，被告前受有期
    徒刑執行完畢，五年以內再犯本件有期徒刑以上之罪，為累犯，依刑法第四十七
    條規定加重其刑，並與前開連續犯加重規定，遞加重之。爰審酌被告不思以正當
    途徑獲取財物，圖以竊盜財物滿足自己之慾望，且多次隨意竊取他人車輛，造成
    他人財產損失及日常生活不便，惡性非輕，惟其犯後坦認所為，態度良好，且其
    所竊得之上開機車已交被害人領回，暨其犯罪之動機、目的、手段、犯罪所得等
    一切情狀，量處如主文所示之刑，以示懲儆。扣案之鑰匙八支，為被告所有，供
    犯罪所用之物，業經被告自承在卷，爰依刑法第三十八條第一項第二款規定，併
    予宣告沒收。
三、公訴人併案（九十二年度偵字第五九二○號）意旨略以：被告乙○○與被告孔慶
    文自九十一年十一月十七日起，至九十二年三月八日止，由被告乙○○騎駛機車
    搭載被告孔慶文，再由孔慶文連續搶奪如附表所示之被害人王麗瑗等十五人財物
    ，與本案有牽連犯之裁判上一罪關係而移送本院併案審理等語。惟查，被告乙○○於本院調查及審理時均供稱：係因走路腳酸才竊取機車，偷車都是為了代步之
    用，只要沒錢就另行起意去搶奪，偷車時沒想到要去搶奪，並不是為了搶奪而去
    偷機車等語（參見本院刑事卷宗九十二年四月八日調查筆錄第七頁、九十二年五
    月二十三日審判筆錄第三、四頁），且被告亦僅供承曾騎乘車牌號碼ＫＳＷ─二
    八二號重型機車行搶，惟被告乙○○行竊該機車時間為九十二年一月二日下午五
    時許，之後被告乙○○方於同年月十一日搶奪被害人林婉琳財物，若被告乙○○
    竊取機車係為了搶奪他人財物，何須間隔近十天方為搶奪犯行，足見被告竊取上
    開機車當時顯係僅為代步之用，日後方另行起意犯搶奪犯行，況被告乙○○亦非
    將每輛竊得機車當作行搶之交通工具，益見被告乙○○前揭臨時起意之供述應堪
    採信，則併案部分無法與前開論罪科刑部分成立牽連犯之裁判上一罪關係，此併
    案部分不為起訴效力所及，應移請公訴人另行偵查辦理，併予敘明。
據上論斷，應依刑事訴訟法第二百九十九條第一項前段，刑法第二十八條、第五十六
條、第三百二十條第一項、第四十七條、第三十八條第一項第二款，罰金罰鍰提高標
準條例第一條前段，判決如主文。
本案經檢察官吳星瑩到庭執行職務
中      華      民      國      九十二    年      六    月        六    日
                                臺灣臺中地方法院刑事第三庭
                                    審判長法  官  劉  錫  賢
                                          法  官  江  奇  峰
                                          法  官  黃  裕  仁
右正本證明與原本無異。
如不服本判決，應於送達後十日內向本院提出上訴狀（須附繕本），上訴於臺灣高等
法院臺中分院。
                                          書記官
中      華      民      國      九十二    年      六    月        十    日
附錄論罪科刑法條
刑法第三百二十條第一項
意圖為自己或第三人不法之所有，而竊取他人之動產者，為竊盜罪，處五年以下有期
徒刑、拘役或五百元以下罰金。
附表：


司法院資訊處製作；財團法人民間司法改革基金會備份。
